【裁判字號】    99,訴,941
【裁判日期】    990421
【裁判案由】    毒品危害防制條例
【裁判全文】
臺灣板橋地方法院刑事判決               99年度訴字第941號
公  訴  人  臺灣板橋地方法院檢察署檢察官
被      告  甲○○
上列被告因違反毒品危害防制條例案件，經檢察官提起公訴（99
年度毒偵字第1541號），本院依簡式審判程序審理後，判決如下
：
    主    文
甲○○施用第一級毒品，處有期徒刑捌月；又施用第二級毒品，
處有期徒刑肆月。應執行有期徒刑拾月。
    事    實
一、甲○○前因施用毒品案件，由本院以96年度毒聲字第2744號
    裁定送觀察、勒戒後，因認有繼續施用毒品之傾向，復由本
    院以97年度毒聲字第1088號裁定令入戒治處所施以強制戒治
    ，並經臺灣高等法院以97年度毒抗字第290 號裁定抗告駁回
    在案，嗣因認其無繼續戒治之必要，於民國98年1 月19日（
    起訴書誤載為97年6 月2 日）執行完畢釋放出臺灣新店戒治
    所，並於98年2 月5 日經臺灣板橋地方法院檢察署檢察官以
    98年度戒毒偵字第92號為不起訴處分確定。詎甲○○於前開
    強制戒治執行完畢釋放後5 年內，於99年2 月7 日（起訴書
    誤載為6 日）上午11時許，在臺北縣板橋市○○路19之7 號
    11樓居住處，先基於施用第一級毒品之犯意，以將第一級毒
    品海洛因捲在香菸內，再點燃吸食之方式，施用海洛因1 次
    後，另基於施用第二級毒品之犯意，將第二級毒品甲基安非
    他命放置在玻璃球吸食器內，再以點火燒烤吸食煙霧之方式
    ，施用甲基安非他命1 次。嗣於99年2 月7 日下午1 時許，
    為警持本院搜索票前往上址居住處查獲甲○○，並當場扣得
    海洛因5 包、安非他命5 包、電子磅秤2 個、殘渣袋8 個及
    分裝袋11包等物（涉犯販賣毒品罪嫌部分，現仍由檢察官偵
    查中），始悉上情。
二、案經臺北縣政府警察局板橋分局移請臺灣板橋地方法院檢察
    署檢察官偵查後提起公訴。
    理    由
一、本案被告甲○○所犯均係死刑、無期徒刑、最輕本刑為3 年
    以上有期徒刑以外之罪，其於準備程序中就被訴事實皆為有
    罪之陳述，經本院告知簡式審判程序之旨，並聽取公訴人、
    被告之意見後，經合議庭裁定由受命法官獨任進行簡式審判
    程序審理，合先敘明。
二、上揭犯罪事實，業據被告甲○○於本院準備程序中及審理時
    均坦承不諱，並有搜索扣押筆錄暨扣押物品目錄表1 份及查
    獲現場照片2 張附卷可稽，而其於99年2 月7 日為警查獲經
    採集尿液送台灣檢驗科技股份有限公司囑託鑑定結果，確呈
    嗎啡（按海洛因經施用進入人體後，係水解還原成嗎啡，再
    代謝排出體外，業據行政院衛生署藥物食品檢驗局以73藥檢
    壹字第030221號函文說明綦詳，而為本院辦理施用第一級毒
    品案件職務上所已知）及甲基安非他命之陽性反應，有該公
    司99年3 月5 日濫用藥物檢驗報告1 份附卷可稽，足以佐證
    被告自白與事實相符，堪以採信。再被告前因施用毒品案件
    ，由本院以96年度毒聲字第2744號裁定送觀察、勒戒後，因
    認有繼續施用毒品之傾向，復由本院以97年度毒聲字第1088
    號裁定令入戒治處所施以強制戒治，並經臺灣高等法院以97
    年度毒抗字第290 號裁定抗告駁回在案，嗣因認其無繼續戒
    治之必要，於98年1 月19日執行完畢釋放出臺灣新店戒治所
    ，並於98年2 月5 日經臺灣板橋地方法院檢察署檢察官以98
    年度戒毒偵字第92號為不起訴處分確定等情，有臺灣高等法
    院被告前案紀錄表1 份附卷可稽，足徵被告係於強制戒治執
    行完畢釋放後5 年內，再為本案施用第一級、第二級毒品之
    事證明確，被告犯行均洵堪認定。
三、按海洛因、甲基安非他命分別屬毒品危害防制條例第2 條第
    2 項第1 款、第2 款所定之第一級、第二級毒品，是核被告
    甲○○所為，係犯毒品危害防制條例第10條第1 項、第2 項
    之施用第一級、第二級毒品罪。被告為施用海洛因、甲基安
    非他命而持有海洛因、甲基安非他命之低度行為，各為其施
    用第一級、第二級毒品之高度行為所吸收，均不另論罪。再
    被告所犯本案施用第一級、第二級毒品二罪，犯意各別，行
    為互殊，應予分論併罰。爰審酌被告不思尋求正當之身心發
    展，先後施用足以導致精神障礙、性格異常，甚至造成生命
    危險之海洛因、甲基安非他命，戕害一己之身心健康，對社
    會治安可能之危害程度非微，惟其於犯後尚知坦認全部犯行
    等一切情狀，分別量處如主文所示之刑，並定其應執行之刑
    ，以資懲儆。至99年2 月7 日為警查扣之海洛因5 包、安非
    他命5 包、電子磅秤2 個、殘渣袋8 個及分裝袋11包等物，
    業經檢察官於起訴書內敘明將於被告涉嫌販賣毒品案件中另
    行處理，足見扣案毒品、物品現仍屬另案重要證物，而各該
    毒品、物品與本案被告前揭施用第一級、第二級毒品犯行間
    是否具有直接關聯性既尚有未明，為免造成檢察官另案訴追
    舉證困難，故爰不併予諭知沒收銷燬或沒收之，末此敘明。
據上論斷，應依刑事訴訟法第273 條之1 第1 項、第299 條第1
項前段，毒品危害防制條例第10條，刑法第11條前段、第51條第
5 款，判決如主文。
本案經檢察官馮君傑到庭執行職務。
中    華    民    國    99    年    4     月    21    日
                  刑事第十七庭  法  官  張 兆 光
上列正本證明與原本無異。
如不服本判決，應於判決送達後10日內敘明上訴理由，向本院提
出上訴狀 (應附繕本) ，上訴於臺灣高等法院。其未敘述上訴理
由者，應於上訴期間屆滿後20日內向本院補提理由書「切勿逕送
上級法院」。
                                書記官  曹 秋 冬
中    華    民    國    99    年    4    月    21    日
附錄本案論罪科刑法條：
毒品危害防制條例第10條
施用第一級毒品者，處6 月以上5 年以下有期徒刑。
施用第二級毒品者，處3 年以下有期徒刑。

司法院資訊處製作；財團法人民間司法改革基金會備份。
